【裁判字號】    89,易,1225
【裁判日期】    890720
【裁判案由】    恐嚇
【裁判全文】
臺灣高雄地方法院刑事判決                        八十九年度易字第一二二五號
    公  訴  人  臺灣高雄地方法院檢察署檢察官
    被      告  甲○○
右列被告因恐嚇案件，經檢察官提起公訴 (八十八年度偵緝字第九三四號)，本院判
決如左：
    主  文
甲○○無罪。
    理  由
一、公訴意旨略以：被告甲○○與乙○○間有債務糾紛，竟基於概括之犯意，先於民
    國八十七年十月二十四日凌晨六時許，在高雄市○○○路十九號二樓大時代ＫＴ
    Ｖ內，持水果刀一把，向乙○○恐嚇稱：「要將欠款新台幣（下同）二千三百元
    歸還，否則要殺死你」等語，經乙○○虛以委蛇後，甲○○始離去。甲○○復承
    上開犯意，於同日上午十一時許，在上開處所，持水果刀向乙○○嚇稱：「須將
    欠款歸還，否則要殺死你」等語，致乙○○心生畏懼，足生損害於安全，因認被
    告涉犯刑法第三百零五條之恐嚇罪嫌云云。
二、按犯罪事實應依證據認定之，無證據不得推定其犯罪事實；不能證明被告犯罪者
    ，應諭知無罪之判決，刑事訴訟法第一百五十四條、第三百零一條第一項分別定
    有明文。次按認定不利於被告之事實，須依積極證據，苟積極證據不足為不利於
    被告事實之認定，即應為有利於被告之認定，更不必有何有利之證據。再事實之
    認定，應憑證據，如未能發現相當證據，或證據不足以證明，自不能以推測或擬
    制之方法，以為裁判之基礎。另告訴人之告訴，係以使被告受刑事訴追為目的，
    是其陳述是否與事實相符，仍應調查其他證據以資審認。又被害人之陳述如無瑕
    疪，且就其他方面調查又與事實相符，固足採為科刑之基礎，倘其陳述尚有瑕疪
    ，則在未究明前，遽採為論罪科刑之根據，即難認為適法。最高法院三十年上字
    第八一六號、四十年台上字第八六號、五十二年台上字第一三○○號、六十一年
    台上字第三○九九號分別著有判例，可資參照。故在告訴人指訴被告涉嫌犯罪之
    場合，如經調查別無其他證據足證其指訴確與事實相符，則本於「罪證有疑、利
    於被告」之證據法則，即不得遽以其片面之指訴，擷為認定被告犯罪之唯一事證
    ，合先敘明。
三、本件公訴人認被告涉有前揭恐嚇犯行，無非係以告訴人之指訴及被告不否認攜帶
    水果刀等情為其論罪之主要依據。訊據被告甲○○固坦承有於八十七年十月二十
    四日凌晨六時許，前往大時代ＫＴＶ找乙○○之事實，惟矢口否認有何恐嚇犯行
    ，其辯稱：伊只有於當天凌晨六時去找過告訴人，單純要告訴人還錢，並沒有帶
    水果刀，並與告訴人談一些對公司的不滿，致使公司老闆隔天叫伊去問話，其是
    隔天才帶水果刀去公司等語。經查：告訴人乙○○於本院調查時先稱被告於當天
    凌晨六時許至其住處，手持刀要其還錢，早上十一時許再來時沒有拿水果刀，只
    是告訴伊說沒有地方住，要在伊那裡住云云，嗣又改稱想不起來被告當天凌晨六
    時許是否有帶水果刀，經本院質問告訴人（被告到底有沒有帶水果刀去找你？被
    告有沒有說不還錢要殺死你？）均答：沒有，只是單純要伊還錢等語（見本院八
    十九年五月三十日訊問筆錄），是告訴人先後指訴之情節已有齟齬，其指訴之真
    實性非無令人置疑之處。且參以本件告訴人指訴被告對其恐嚇之時間係發生在八
    十七年十月廿四日，倘被告有對告訴人為上開恐嚇之行為，致使告訴人心生畏怖
    ，則告訴人為求其人身之安全，理應即時報警究辦，以免遭受被告之加害，何以
    遲至八十七年十月二十九日被告前去大時代ＫＴＶ理論後始向高雄市政府警察局
    新興分局言詞申告，則告訴人之指訴被告恐嚇罪嫌，自亦有容疑之處。綜上所述
    ，告訴人前開之指訴既有可議，而本院復查無其他積極證據，足資審認被告確有
    公訴人所指之恐嚇犯行，犯罪既不能證明，揆諸首開法條及判例意旨，依法自應
    為被告無罪之諭知。
據上論斷，應依刑事訴訟法第三百零一條第一項，判決如主文。
本案經檢察官洪信旭到庭執行職務
中      華      民      國    八十九    年      七      月     二十     日
                                  臺灣高雄地方法院刑事第一庭
                                      審判長法  官  陳顯榮
                                            法  官  曾逸誠
                                            法  官  陳玉聰
右正本證明與原本無異。
如不服本判決，應於判決送達後十日內，向本院提出上訴狀。
                                      書   記   官  陳淑卿
中    華    民    國      八十九      年      七      月      二十      日


司法院資訊處製作；財團法人民間司法改革基金會備份。
